# 新准则下可供出售金融资产重新定义为以公允价值计量且其变动计入当期损益账务处理

提问人：MPACC10 时间：2019-04-25 17:58:42
请教陈老师：
22 号准则第七十三条在本准则施行日，企业应当按照本准则的规定对金融工具进行分类和计量（含减值），涉及前期比较财务报表数据与本准则要求不一致的，无需调整。金融工具原账面价值和在本准则施行日的新账面价值之间的差额，应当计入本准则施行日所在年度报告期间的期初留存收益或其他综合收益。同时，企业应当按照《企业会计准则第 37 号——金融工具列报》的相关规定在附注中进行披露。企业如果调整前期比较财务报表数据，应当能够以前期的事实和情况为依据，且比较数据应当反映本准则的所有要求。背景：甲公司持有某上市公司股权1%，初始投资时间 2015 年 1 月 1日，初始金额为 100 元，甲公司将其放在可供出售金融资产以公允价值计量核算。
17.12.31 资产负债表日该 1%股权公允价值（根据上市公司市价）为 120元，
18.3.31 资产负债表日该 1% 股权公允价值（根据上市公司市价）为 130元， 18 年一季报计入其他综合收益金额为30.
疑问 1 ：现在 19.1.1 执行新金融工具准则， 19 年一季报去年同期列报其他综合收益还是 30 ，无需追溯调:（即 19 年一季报利润表去年同期与 18年一季报数字，列表完全一致）？理由是企业应当按照本准则的规定对金融工具进行分类和计量（含减值），涉及前期比较财务报表数据与本准则要求不一致的，无需调整。
1894 、新准则下可供出售金融资产重新定义为以公允价值计量且其变动计入当期损益账务处理目录疑问 2 ：涉及前期比较财务报表数据与本准则要求不一致的，无需调整（如问题 1 所描述）。那最后一句为什么又说到调整的事情？企业如果调整前期比较财务报表数据，应当能够以前期的事实和情况为依据，且比较数据应当反映本准则的所有要求。谢谢！

回答人：chenyiwei
前期比较数据的列报不调整。但需将所有调整影响数体现在 2019 年 1 月1 日的留存收益余额和其他综合收益余额中。

提问人：houxiaodan 时间：2019-04-25 15:07:46
请问大家，在新会计准则下可供出售金融资产要重新定义为以公允价值计量且其变动计入当期损益金融资产，那么账务该如何处理呢？原计入其他综合收益部分要转到投资收益里嘛？

回答人：chenyiwei
账务处理：
借：以公允价值计量且其变动计入损益的金融资产——成本
借/贷：以公允价值计量且其变动计入损益的金融资产——公允价值变动贷：可供出售金融资产——成本
贷/借：可供出售金融资产——公允价值变动
借/贷：利润分配——未分配利润（差额）
原累计确认的其他综合收益无需转入投资收益。

提问人：MPACC10 时间：2019-04-25 19:27:26
请教陈老师：原回复贴中是否少了笔 借/贷 其他综合收益？
即分录是否应该为:
借：以公允价值计量且其变动计入损益的金融资产——成本
借/贷：以公允价值计量且其变动计入损益的金融资产——公允价值变动借/贷 其他综合收益
1894 、新准则下可供出售金融资产重新定义为以公允价值计量且其变动计入当期损益账务处理目录贷：可供出售金融资产——成本
贷/借：可供出售金融资产——公允价值变动
借/贷：利润分配——未分配利润（差额）
谢谢！

回答人：chenyiwei
按照准则规定的字面意思，这部分其他综合收益是不动的。但也有网友指出有结转的案例。

提问人：MPACC10 时间：2019-04-27 13:26:47
请教陈老师：
看到一份 2019 一季度报告如下：暂且认可需要将其他综合收益转至留存收益（该模糊规定您之前已经做过相关产阐述）
根据新金融工具会计准则，公司自 2019 年 1 月 1 日起将原可供出售金融资产分为 1 ）以公允价值计量且其变动计入其他综合收益的金融资产，列示为其他权益工具投资；以及 2 ）以公允价值计量且其变动计入当期损益的金融资产，列示为其他非流动金融资产。
2019 年初金融资产公允价值与 2018 年末可供出售金额资产的差异调整年初其他综合收益及留存收益金额分别 10 元,20 元，合计减少年初净资产30 元。
我理解即使出现转到留存收益，也不影响净资产，即 2019 年初采用新准则与 2018 年净资产结转前后应一样。
不知是什么原因导致结转前后净资产减值 30 元？谢谢！
这种情况是否存在 18 年计量本身就有问题？因为不太可能 18 年 12 月31 日和 19 年 1 月 1 日评估值不一致的情况。
谢谢！

回答人：chenyiwei
可能存在 2018 年底公允价值计量不恰当，或者减值准备计提不充分的问题。

提问人：lavenderwangyan 时间：2019-11-29 06:30:17
请教陈老师：原问题中的问题 2 应该如何处理？
问题 2 ：甲公司持有某非上市公司股权 1%，初始投资时间 2015 年 1 月1 日，初始金额为 100 元，因不能取得公允价值，股权一直采用可供出售金融资产成本 100 计量，2018.12.31 该股权账面价值还是 100.现在19.1.1 执行新金融工具准则，甲公司将该股权放在以公允价值计量且其变动计入当期损益核算，19.1.1 该股权公允价值不能取得，请问能否以 100替代转换日公允价值？同时 19.1.1 日怎么做分录，列报？

回答人：chenyiwei
如确定在做出了一切必要、合理的努力（包括咨询评估、估值方面的专业机构和专业人士）后，认为确实无法获取公允价值的，可暂按成本计量。